臺灣高雄地方法院刑事裁定
111年度聲字第879號
聲  請  人  臺灣高雄地方檢察署檢察官
受  刑  人  李柔慧



上列聲請人因受刑人數罪併罰有二裁判以上，聲請定其應執行之
刑（111年度執聲字第702號），本院裁定如下：
    主  文
李柔慧犯如附表所示之罪，所各處如附表所載之刑，應執行有期
徒刑貳年捌月。
    理  由
一、聲請意旨略以：受刑人因犯毒品危害防制條例等案件，先後
    經判決確定如附表，應依刑法第53條、第51條第5款規定，
    定其應執行之刑，爰依刑事訴訟法第477條第1項規定，聲請
    裁定等語。
二、按裁判確定前犯數罪者，併合處罰之；又數罪併罰，有二裁
    判以上者，依刑法第51條規定，定其應執行之刑；依刑法第
    53條及第54條應依刑法第51條第5款至第7款之規定，定其應
    執行刑者，由該案犯罪事實最後判決之法院之檢察官，聲請
    該法院裁定之，刑法第50條、第53條及刑事訴訟法第477條
    第1項分別定有明文。次按法律上屬於自由裁量之事項，有
    其外部性界限及內部性界限，並非概無拘束，依據法律之具
    體規定，法院應在其範圍選擇為適當之裁判者，為外部性界
    限；而法院為裁判時，應考量法律之目的，及法律秩序之理
    念所在者，為內部性界限，法院為裁判時，二者均不得有所
    踰越。在數罪併罰，有二裁判以上，定其應執行之刑時，固
    屬於法院自由裁量之事項，然仍應受前揭外部性界限及內部
    性界限之拘束（最高法院80年度台非字第473號判例、93年
    度台非字第192號判決要旨參照）。
三、經查：
(一)、本件受刑人因違反毒品危害防制條例等如附表所示之案件
      ，業經本院先後判處如附表所列之刑，並於如附表所載之
      日期分別確定在案，且皆在附表編號1所示判決確定前所
      犯，有臺灣高等法院被告前案紀錄表、附表所列各該刑事
      判決各1份在卷可稽。另附表所示之罪雖有得易科罰金之
      罪與不得易科罰金之罪，依刑法第50條第1項但書之規定
      ，本不得併合處罰，但本件受刑人已依刑法第50條第2項
      規定，請求檢察官聲請定應執行刑，有受刑人簽具之受刑
      人定應執行刑聲請書在卷可稽，自有刑法第51條數罪併罰
      規定之適用，茲聲請人以本院為上開案件犯罪事實最後判
      決之法院，聲請定其應執行之刑，本院審核各案卷無誤，
      認其聲請為正當。
(二)、又受刑人所犯如附表編號3至5所示之罪，業經本院以109
      年度訴字第685號刑事判決定應執行有期徒刑2年6月確定
      ，亦有前引臺灣高等法院被告前案紀錄表及前揭刑事判決
      各1份附卷可稽，依前開說明，本院對於附表所示各罪再
      為定應執行刑之裁判時，自應受前開裁判所為定應執行刑
      內部界限之拘束，並考量受刑人所犯如附表所示之罪，侵
      害法益之異同、犯罪時間之間隔等量刑因素，而定其應執
      行之刑如主文。
(三)、數罪併罰中之一罪依刑法規定得易科罰金，若因與不得易
      科之他罪併合處罰結果而不得易科罰金時，原可易科部分
      ，所處之刑亦無庸為易科折算標準之記載（最高法院80年
      度台抗字第577號裁定意旨、司法院大法官會議釋字第144
      號解釋參照）。查受刑人所犯附表編號1至2之罪，雖經判
      處有期徒刑並諭知易科罰金之折算標準，但因與附表編號
      3至5所示不得易科罰金之有期徒刑合併定其應執行刑，依
      前揭最高法院裁定及司法院大法官會議解釋意旨，即不得
      為易科罰金之宣告，併此敘明。
(四)、另按被告有應併合處罰之數罪，經法院分別判處有期徒刑
      確定，其中一罪之有期徒刑先執行期滿後，法院經檢察官
      之聲請，以裁定定其數罪之應執行刑確定後，其在未裁定
      前已先執行之有期徒刑之罪，因嗣後合併他罪定應執行刑
      之結果，檢察官所換發之執行指揮書，係執行應執行刑，
      其前已執行之有期徒刑部分，僅應予扣除（最高法院90年
      度台非字第340號判決意旨參照）。查：受刑人所犯附表
      編號1之刑，雖於110年8月18日易科罰金執行完畢，惟依
      上開說明，仍應定其應執行刑，再於執行時扣除已執行之
      部分，附此敘明。　　　
四、依刑事訴訟法第477條第1項，刑法第50條、第53條、第51條
    第5款，裁定如主文。
中　　華　　民　　國　　111 　年　　6 　　月　　6 　　日
                  刑事第十四庭  法  官  吳書嫺
以上正本證明與原本無異。
如不服本裁定，應於送達後5日內，向本院提出抗告狀。
中　　華　　民　　國　　111 　年　　6 　　月　　6 　　日
                                書記官  王萌莉
附表：

編號   案由    宣告刑 犯罪日期（民國）       最後事實審        確定判決        備  註     法院、案號 判決日期（民國） 法院、案號 確定日期（民國）  1 毒品危害防制條例 有期徒刑2月，如易科罰金，以新臺幣1000元折算1日 109年8月4日 本院109年度簡字第4067號 110年3月3日 本院109年度簡字第4067號 110年6月10日 編號3至5曾定應行刑有期徒刑2年6月。 2 毒品危害防制條例 有期徒刑3月，如易科罰金，以新臺幣1000元折算1日 110年3月24日17時10分為警採尿往前回溯72小時內之某時許 本院110年度簡字第2907號 110年10月29日 本院110年度簡字第2907號 111年1月5日  3 妨害自由 有期徒刑1年4月 107年8月18日 本院109年度訴字第685號 110年12月22日 本院109年度訴字第685號 111年2月8日  4 妨害自由 有期徒刑7月 107年12月8日 本院109年度訴字第685號 110年12月22日 本院109年度訴字第685號 111年2月8日  5 妨害自由 有期徒刑1年2月 107年12月11日 本院109年度訴字第685號 110年12月22日 本院109年度訴字第685號 111年2月8日